臺灣桃園地方法院刑事判決　　　　　　　94年度訴字第1366號
公　訴　人　臺灣桃園地方法院檢察署檢察官
被　　　告　甲○○
上被告因違反毒品危害防制條例案件，經檢察官提起公訴（起訴
案號：九十四年毒偵字第二三七一號），被告於準備程序中就被
訴事實為有罪之陳述，經本院合議庭裁定由受命法官獨任行簡式
審判程序，茲判決如下：
    主  文
甲○○連續施用第一級毒品，處有期徒刑拾月，扣案之第一級毒
品海洛因包（驗餘淨重共零點捌捌公克）、壹包（驗餘淨重零
點柒柒公克）、壹包（驗餘淨重零點壹壹公克）沒收銷燬，上開
毒品空包裝袋伍個、注射針筒拾貳支均沒收；又施用第二級毒品
，處有期徒刑肆月。應執行有期徒刑壹年，扣案之第一級毒品海
洛因包（驗餘淨重共零點捌捌公克）、壹包（驗餘淨重零點柒
柒公克）、壹包（驗餘淨重零點壹壹公克）沒收銷燬，上開毒品
空包裝袋伍個、注射針筒拾貳支均沒收。
    事  實
一、甲○○前曾因施用毒品案件，為本院以八十八年少調字第七
    三八號裁定令入戒治處所施以強制戒治，嗣於民國九十年八
    月二十二日戒治期滿翌日釋放出所。詎甲○○猶不知戒除毒
    癮，復基於施用第一級之概括犯意，自九十四年一月二十一
    日凌晨一時許為警採尿回溯前二十六小時內某時至同年七月
    十日晚間某時止，在桃園縣桃園市○○路○段一二七號九樓
    之住處等地，連續施用第一級毒品海洛因多次，另基於施用
    第二級毒品安非他命之犯意，於九十四年四月十八日為警採
    尿前回溯九十六小時內某時，在桃園縣境內某不詳地點施用
    安非他命一次。分別為警於同年一月二十日下午八時三十分
    許在桃園縣八德市○○里○路嶺六號前查獲，扣得毒品海洛
    因三包（扣案另一包經送法務部調查局鑑驗認並無毒品成份
    ，有該局鑑驗通知書一紙在卷可稽），注射針筒七支；於同
    年四月八日凌晨一時五十分許，在桃園縣桃園市○○路與延
    平路口查獲，並扣得毒品海洛因一包（毛重一．○公克）、
    注射針筒四支；於同年四月十七日晚上十一時許在桃園市○
    ○路六二號「全國加油站」男廁內查獲，並扣得注射針筒一
    支；於九十四年七月十二日晚間九時十五分許，在桃園市○
    ○路與民光路口查獲，扣得毒品海洛因一包（毛重○．二公
    克）。
二、案經桃園縣政府警察局龜山分局、桃園分局、八德分局報請
    台灣桃園地方法院檢察署檢察官偵查起訴。甲○○於準備程
    序中為有罪之陳述，經本院合議庭裁定由受命法官獨任行簡
    式審判程序。
    理  由
一、上開犯罪事實，業經被告甲○○於本院審理中坦承不諱。而
    被告於前揭各次為警查獲時，經警採其尿液送驗，結果分呈
    嗎啡、可待因及安非他命陽性反應，各有臺灣尖端先進生技
    醫藥股份有限公司濫用藥物檢驗報告附卷可稽，復有上開扣
    案海洛因毒品及被告所有供施用海洛因所用等物扣案可佐。
    顯見被告自白核與事實相符，洵堪採信。綜此，本案事證明
    確，被告犯行洵堪認定，應予依法論科。
二、核被告甲○○所為，係犯毒品危害防制條例第十條第一項之
    施用第一級毒品海洛因罪及同條第二項之施用第二級毒品安
    非他命罪。其各別持有第一級毒品及第二級毒品之低度行為
    ，為其各別施用第一級毒品及第二級毒品之高度行為所吸收
    ，均不另論罪。被告先後多次施用海洛因之犯行，時間緊接
    ，方法相同，觸犯構成要件相同之罪名，顯係基於概括犯意
    為之，為連續犯，應依刑法第五十六條規定論以一罪，並加
    重其刑。又被告所犯上開二罪，犯意各別，罪名不同，應予
    分論併罰。爰審酌被告沉迷毒癮，不知悔悟，及其犯罪之目
    的、動機、其用以施用毒品之手段係以注射針筒施打海洛因
    、被告之前科、品行、智識程度、犯罪所生損害、犯罪後坦
    承不諱之態度等一切情狀，就各罪量處如主文所示之刑，並
    定其應執行之刑，以示懲儆。
三、扣案之各包疑似毒品粉末，經送法務部調查局鑑驗，認確係
    毒品危害防制條例第一級毒品海洛因，其中三包驗餘淨重共
    ○．八八公克、一包驗餘淨重○．七七公克、一包驗餘淨重
    ○．一一公克，各有該局鑑定通知書在卷可稽，均應依同條
    例第十八條第一項前段均諭知沒收銷燬。至上開毒品空包裝
    袋五個、注射針筒十二支均係供被告施用第一級毒品海洛因
    所用之物，據其供承在卷，應依刑法第三十八條第一項第二
    款規定宣告沒收之。
四、按被告所犯為死刑、無期徒刑、最輕本刑三年以上有期徒刑
    之罪或高等法院管轄第一審案件以外之罪，經被告於準備程
    序就被訴事實為有罪之陳述，經告知簡式審判程序之旨，並
    聽取被告及檢察官之意見後，經本院合議庭依刑事訴訟法第
    二百七十三條之一規定，裁定由受命法官獨任進行簡式審判
    程序審理，併予敘明。
據上論斷，應依刑事訴訟法第二百七十三條之一第一項、第二
百九十九條第一項前段，毒品危害防制條例第十條第一項、第二
項、第十八條第一項前段，刑法第十一條前段、第五十六條、第
五十一條第五款、第三十八條第一項第二款，判決如主文。
本案經檢察官蔡孟利到庭執行職務。
中　　華　　民　　國　九十四　年　十　　月　　十七　　日
                      刑事第一庭  法  官  楊晴翔
以上正本證明與原本無異。
如不服本判決，應於判決送達後十日內向本院提出上訴狀（應附
繕本），上訴於臺灣高等法院。
                                  書記官  劉晨輝
中　　華　　民　　國　九十四　年　十　　月　　十七　　日
附論罪科刑依據之法條：
毒品危害防制條例第十條第一項、第二項
施用第一級毒品者，處六月以上五年以下有期徒刑。
施用第二級毒品者，處三年以下有期徒刑。
